Minutes et répertoires du notaire Florestan BONNAIRE, 18 mai 1832 - 16 septembre 1845 (étude XXXIII)
Archives nationales
- Répertoire(s) de Florestan BONNAIRE, 20 juin 1827 - 5 juin 1847; MC/RE/XXXIII/17 - MC/RE/XXXIII/20
  - Répertoire. 1839, 4 novembre - 1843, 20 novembre, 4 novembre 1839 - 20 novembre 1843; MC/RE/XXXIII/19
    - Inventaire après décès: Paradis, Augustine-Virginie. Lefèvre-Laboulaye, Edouard-Pierre (épouse)., 3 juillet 1841
      inventaire après décès; Paradis, Augustine-Virginie; Lefèvre-Laboulaye, Edouard-Pierre
    - Inventaire après décès: Quesnel, Eugénie-Elisabeth. Gautier, Jean-Baptiste (épouse). Bretagne (rue de), n° 14., 6 juillet 1841
      inventaire après décès; Bretagne (rue de); Quesnel, Eugénie-Elisabeth; Gautier, Jean-Baptiste
    - Inventaire après décès: Laure, Angélique. Naviceau, Pierre (veuve). Brunoy., 14 juillet 1841
      inventaire après décès; Brunoy (Essonne); Laure, Angélique; Naviceau, Pierre
    - Inventaire après décès: Vittmar, Siriaque-Frédéric. Bénard (rue), n° 1, Batignolles (Les)., 15 juillet 1841
      inventaire après décès; Bénard (rue); Batignolles-Monceaux (ancienne commune); Vittmar, Siriaque-Frédéric
    - Inventaire après décès de Michel François Xavier de Compas., 17 juillet 1841
      inventaire après décès; Compas, Michel-François-Xavier de
    - Inventaire après décès: Montel, Joseph. Saint-Maur., 22 juillet 1841
      inventaire après décès; Saint-Maur-des-Fossés (Val-de-Marne); Montel, Joseph
    - Suite d'inventaire après décès du comte Alphonse-Claude-Charles-Bernardin Perregaux, chambellan de Napoléon 1er, pair de France. Chaussée-d'Antin (rue de la), n° 9., 27 juillet 1841
      Me Aumont.
      inventaire après décès; Chaussée-d'Antin (rue de la); Perregaux, Alphonse-Claude-Charles-Bernardin
    - Inventaire après décès: Garnier, Catherine. Buquet, Honoré (veuve)., 27 juillet 1841
      inventaire après décès; Garnier, Catherine; Buquet, Honoré
    - Inventaire après décès: Lagache, Thomas Constant Joseph. Saint-Germain-en-Laye, rue de Pontoise., 28 juillet 1841
      inventaire après décès; Saint-Germain-en-Laye (Yvelines); Lagache, Thomas-Constant-Joseph
    - Inventaire après décès: Grenery, Marguerite., 21 août 1841
      inventaire après décès; Grenery, Marguerite
    - Inventaire après décès: Lacoste Lemaire, Noël Etienne. Passy., 6 septembre 1841
      inventaire après décès; Passy (ancienne commune); Lacoste Lemaire, Noël Etienne
    - Inventaire après décès: Ridel, Rose-Marie. Fortier, Louis-Henri (veuve)., 10 septembre 1841
      inventaire après décès; Ridel, Rose-Marie; Fortier, Louis-Henri
    - Inventaire après décès: Domise, Marie Marthe Adélaïde. Cadière, Joseph (épouse)., 13 septembre 1841
      inventaire après décès; Domise, Marie-Marthe-Adélaïde; Cadière, Joseph
    - Inventaire après décès: Hacquin, Antoine-Nicolas., 14 septembre 1841
      inventaire après décès; Hacquin, Antoine-Nicolas
    - Inventaire après décès de Emilie-Marie-Domitilde Parisis- Dezevalles., 16 septembre 1841
      inventaire après décès; Parisis-Dezevalles, Emilie-Marie-Domitilde
    - Inventaire après décès: Baud, Marie-Elzéar., 17 septembre 1841
      inventaire après décès; Baud, Marie-Elzéar
    - Inventaire après décès: Merlin, Rose-Françoise. Roux, Joseph-Auguste (épouse)., 22 septembre 1841
      inventaire après décès; Merlin, Rose-Françoise; Roux, Joseph-Auguste
    - Inventaire après décès: Leclerc, Jean-Baptiste. Saint-Germain-en-Laye., 24 septembre 1841
      inventaire après décès; Saint-Germain-en-Laye (Yvelines); Leclerc, Jean-Baptiste
    - Inventaire après décès: Fleury, Marie-Rose. Prosper, Louis-Auguste (épouse)., 12 octobre 1841
      inventaire après décès; Fleury, Marie-Rose; Prosper, Louis-Auguste
    - Inventaire après décès: Reveilhas, Marie-Josèphe. Jacquinot, Jacques-Louis (épouse)., 22 octobre 1841
      inventaire après décès; Reveilhas, Marie-Josèphe; Jacquinot, Jacques-Louis
    - Inventaire après décès: Piquet, Guillaume-Louis. et de Jeannette Renard, son épouse., 27 octobre 1841
      inventaire après décès; Piquet, Guillaume Louis; Renard, Jeannette
    - Inventaire après décès: Masson, Félix-Frédéric-Alphonse., 29 octobre 1841
      inventaire après décès; Masson, Félix-Frédéric-Alphonse
    - Inventaire après décès: Bloquest, Narcisse. Saint-Paul (quai), n° 10., 9 novembre 1841
      inventaire après décès; Saint-Paul (quai); Bloquest, Narcisse
    - Inventaire après décès: Loyer, Georges-Prosper. Egreville (Seine-et-Marne)., 4 décembre 1841
      inventaire après décès; Egreville (Seine-et-Marne); Loyer, Georges-Prosper
    - Inventaire après décès: Paul, Jeanne-Rosalie. Chéron, Louis-Marie (veuve). Saint-Denis (rue), n° 64., 6 décembre 1841
      inventaire après décès; Saint-Denis (rue); Paul, Jeanne-Rosalie; Chéron, Louis-Marie
    - Inventaire après décès: Firy, Marie-Françoise. Lenud, Louis-Barthélemy (épouse)., 14 décembre 1841
      inventaire après décès; Firy, Marie-Françoise; Lenud, Louis-Barthélemy
    - Inventaire après décès: Bourgeoy, Marin., 14 décembre 1841
      inventaire après décès; Bourgeoy, Marin
    - Inventaire après décès: Guilbert, Pierre-Athanase. Jacob (rue), n° 45, hôpital de la Charité., 24 décembre 1841
      inventaire après décès; Charité (hôpital de la); Jacob (rue); Guilbert, Pierre Athanase
    - Inventaire après décès: Lefèbvre, Michel-Alexandre., 4 janvier 1842
      inventaire après décès; Lefèbvre, Michel-Alexandre
    - Inventaire après décès: Leguerinays, Marie-Anne-Delphine. Tournaire, Jean (épouse)., 10 janvier 1842
      inventaire après décès; Leguerinays, Marie-Anne-Delphine; Tournaire, Jean
    - Inventaire après décès: Durand, Rose-Clémentine. Varet, Félix (épouse)., 14 janvier 1842
      inventaire après décès; Durand, Rose-Clémentine; Varet, Félix
    - Inventaire après décès: Bravard, Victor., 17 janvier 1842
      inventaire après décès; Bravard, Victor
    - Inventaire après décès: Chevallier, Catherine., 18 janvier 1842
      inventaire après décès; Chevallier, Catherine
    - Inventaire après décès: Legroux, Antoine-André-Joseph., 22 janvier 1842
      inventaire après décès; Legroux, Antoine-André-Joseph
    - Inventaire après décès: Renaud, Jean-François. Saint-Maur (rue), n° 142., 12 février 1842
      inventaire après décès; Saint-Maur (rue); Renaud, Jean-François
    - Inventaire après décès: Destembert, Henri-André., 14 février 1842
      inventaire après décès; Destembert, Henri-André
    - Inventaire après décès: Couchecaut, Marie-Joséphine., 16 février 1842
      inventaire après décès; Couchecaut, Marie-Joséphine
    - Inventaire après décès: Michau Lignier, Madame. Gendron, Louis-Joseph (épouse)., 16 février 1842
      inventaire après décès; Michau Lignier, Mme; Gendron, Louis-Joseph
    - Inventaire après décès: Rouxel, Rose-Justine. Taniere, Charles-Christophe (épouse). Noyelles-sur-Mer (Somme)., 26 février 1842
      inventaire après décès; Noyelles-sur-Mer (Somme); Rouxel, Rose-Justine; Taniere, Charles-Christophe
    - Inventaire après décès: Boisseau, Jacques. Bailly (rue), n° 5, cour Saint-Martin., 16 mars 1842
      inventaire après décès; Bailly (rue); Saint-Martin (cour); Boisseau, Jacques
    - Inventaire après décès: Bornet, Edme. Saint-Laurent (rue), n° 5., 18 mars 1842
      inventaire après décès; Saint-Laurent (rue); Bornet, Edme
    - Inventaire après décès: Soret., 19 mars 1842
      inventaire après décès; Soret
    - Inventaire après décès: Routier, Monsieur, 22 mars 1842
      inventaire après décès; Routier, Monsieur
    - Inventaire après décès du chevalier Aimé-Fortuné-Geoffroy de Villemain., 3 avril 1842
      inventaire après décès; Villemain, Aimé-Fortuné-Geoffroy de
    - Inventaire après décès de Marie-Madeleine d'Orléans., 11 avril 1842
      inventaire après décès; Orléans, Marie-Madeleine d'
    - Inventaire après décès: Bazire, François., 19 avril 1842
      inventaire après décès; Bazire, François
    - Inventaire après décès: Dupuis, Ursule-Félicité. Dumoutier, Narcisse (épouse)., 19 avril 1842
      inventaire après décès; Dupuis, Ursule-Félicité; Dumoutier, Narcisse
    - Inventaire après décès: Enard, Sylvain., 23 avril 1842
      inventaire après décès; Enard, Sylvain
    - Inventaire après décès: Manuel, Adélaïde-Lucie. Rigler, Jean (épouse)., 26 avril 1842
      inventaire après décès; Manuel, Adélaïde-Lucie; Rigler, Jean
    - Inventaire après décès: Thionville, Marie-Jeanne. Durandeau, Joseph (veuve); Georgin, Nicolas (veuve)., 4 mai 1842
      inventaire après décès; Thionville, Marie-Jeanne; Durandeau, Joseph; Georgin, Nicolas
    - Inventaire après décès de la baronne Céleste-Marie Lelubois de Marcilly. Travot, Jean-Pierre (veuve). Ollivier (rue), n° 8, Saint-Georges., 17 mai 1842
      inventaire après décès; Ollivier (rue); Lelubois de Marcilly, Céleste-Marie (baronne); Travot, Jean-Pierre
    - Inventaire après décès: Delalonde, Thérèse-Jacqueline. Loubens de Verdalle, Frédéric de (veuve). Faubourg-Saint-Honoré (rue du)., 18 mai 1842
      inventaire après décès; Faubourg-Saint-Honoré (rue du); Delalonde, Thérèse-Jacqueline; Loubens de Verdalle, Frédéric de
    - Inventaire après décès: Dardaine, Victoire-Joséphine. Dusseigneur, Claude-Bernard (épouse). Vieux-Augustins (rue des), n° 25., 19 mai 1842
      inventaire après décès; Vieux-Augustins (rue des); Dardaine, Victoire-Joséphine; Dusseigneur, Claude-Bernard
    - Inventaire après décès: Bertrand, Marie-Françoise-Sophie. Robin, Pierre-François (épouse). Saint-Sauveur (rue), n° 19., 31 mai 1842
      inventaire après décès; Saint-Sauveur (rue); Bertrand, Marie-Françoise-Sophie; Robin, Pierre-François
    - Inventaire après décès: Hervieu, Joseph. Dupleix (place), n° 8., 6 juin 1842
      inventaire après décès; Dupleix (place); Hervieu, Joseph
    - Inventaire après décès: Rafin, Henri-Achille. lieutenant au 70e régiment de ligne., 10 juin 1842
      inventaire après décès; Rafin, Henri-Achille
    - Inventaire après décès: Peslin, André-Claude. Grand-Cerf (passage du), n° 8., 15 juin 1842
      inventaire après décès; Grand-Cerf (passage du); Peslin, André-Claude
    - Inventaire après décès: Humbert, Augustine-Catherine. Aigouy, Simon-François (veuve). Saint-Denis (rue), n° 345., 16 juin 1842
      inventaire après décès; Saint-Denis (rue); Humbert, Augustine-Catherine; Aigouy, Simon-François
    - Inventaire après décès: Devis, Etienne. Grande-Truanderie (rue de la), n° 52., 18 juin 1842
      inventaire après décès; Grande-Truanderie (rue de la); Devis, Etienne
    - Inventaire après décès: Dufay, Ursule-Joséphine. Reby, Jean (veuve)., 28 juin 1842
      inventaire après décès; Dufay, Ursule-Joséphine; Reby, Jean
    - Inventaire après décès: Angot, Marie-Henriette-. Roger, Pierre-Alphonse (épouse)., 13 juillet 1842
      inventaire après décès; Angot, Marie-Henriette-; Roger, Pierre-Alphonse
    - Inventaire après décès: Dellette, Hilaire-Constant. Faubourg-Saint-Denis (rue du), n° 112., 21 juillet 1842
      inventaire après décès; Faubourg-Saint-Denis (rue du); Dellette, Hilaire-Constant
    - Inventaire après décès: Ferté, Louis. et de Vantruyen, Rosalie, son épouse., 22 août 1842
      inventaire après décès; Ferté, Louis; Vantruyen, Rosalie
    - Inventaire après décès: Bonneau, Marie-Anne-Scholastique-Rose. Masson, Claude (épouse). Faubourg-Saint-Martin (rue du), n° 89., 27 août 1842
      inventaire après décès; Faubourg-Saint-Martin (rue du); Bonneau, Marie-Anne-Scholastique-Rose; Masson, Claude
    - Inventaire après décès: Tricotaux, François. Faubourg-Saint-Denis (rue du), n° 112., 29 août 1842
      inventaire après décès; Faubourg-Saint-Denis (rue du); Tricotaux, François
    - Inventaire après décès: Ribelli, Jean-André. Grange-aux-Belles (rue), n° 48., 1er septembre 1842
      inventaire après décès; Grange-aux-Belles (rue de la); Ribelli, Jean-André
    - Inventaire après décès: Collet, Louis. Faubourg-Saint-Denis (rue du), n° 112., 3 septembre 1842
      inventaire après décès; Faubourg-Saint-Denis (rue du); Collet, Louis
    - Inventaire après décès: Despreaux, Césarine-Hortense. Evette, Maurice (épouse). Faubourg-Saint-Martin (rue du), n° 107., 26 septembre 1842
      inventaire après décès; Faubourg-Saint-Martin (rue du); Despreaux, Césarine-Hortense; Evette, Maurice
    - Inventaire après décès: Vantruyen, Jeanne-Thérèse., 30 septembre 1842
      inventaire après décès; Vantruyen, Jeanne-Thérèse
    - Inventaire après décès: Ladmiral, Jérôme-Joseph. Sainte-Marguerite-Saint-Germain (rue), n° 24., 4 octobre 1842
      inventaire après décès; Sainte-Marguerite-Saint-Germain (rue); Ladmiral, Jérôme-Joseph
    - Inventaire après décès: Leduc, Joséphine-Caroline. Pellerin, Louis-Joseph (épouse). Vaugirard., 6 octobre 1842
      inventaire après décès; Vaugirard (ancienne commune); Leduc, Joséphine-Caroline; Pellerin, Louis-Joseph
    - Inventaire après décès: Charvin, Philippine-Charlotte-Marie-Louise-Françoise. Le Pré-Saint-Gervais., 19 octobre 1842
      inventaire après décès; Le Pré-Saint-Gervais (Seine-Saint-Denis); Charvin, Philippine-Charlotte-Marie-Louise-Françoise
    - Inventaire après décès: Demange, Jeanne-Elisabeth. Derepère, Jacques-Antoine (veuve). Cherche-Midi (rue du), n° 57., 28 octobre 1842
      inventaire après décès; Cherche-Midi (rue du); Demange, Jeanne-Elisabeth; Derepère, Jacques-Antoine
    - Inventaire après décès: Maréchal, Jean-Eléonor. Lowendal (avenue de), n° 15., 28 octobre 1842
      inventaire après décès; Lowendal (avenue de); Maréchal, Jean-Eléonor
    - Inventaire après décès: Fontaine, Jean François Marie., 31 octobre 1842
      inventaire après décès; Fontaine, Jean-François-Marie
    - Inventaire après décès: David, Geneviève-Lucile. Cremer, Joseph-Alfred (épouse). Grammont (rue de), n° 16., 7 novembre 1842
      inventaire après décès; Gramont (rue de); David, Geneviève-Lucile; Cremer, Joseph-Alfred
    - Inventaire après décès: Truffaut, Marie-Honorine. Tripet, Claude-François-Désiré (épouse). Faubourg-Saint-Martin (rue du), n° 57., 9 novembre 1842
      inventaire après décès; Faubourg-Saint-Martin (rue du); Truffaut, Marie-Honorine; Tripet, Claude-François-Désiré
    - Inventaire après décès: Serane, Marie-Eulalie. Lavezzari, Joseph-Auguste-Théodore (épouse). Angoulême (rue d'), n° 6, Temple., 10 novembre 1842
      inventaire après décès; Angoulême (rue d'); Serane, Marie-Eulalie; Lavezzari, Joseph-Auguste-Théodore
    - Inventaire après décès: Devaux, Marianne-Catherine., 14 novembre 1842
      inventaire après décès; Devaux, Marianne-Catherine
    - Inventaire après décès: Deroy, Jean-Baptiste. Chapelle (La)., 24 novembre 1842
      inventaire après décès; La Chapelle (ancienne commune); Deroy, Jean-Baptiste
    - Inventaire après décès: Canaux, Charles-François-Toussaint. musique (éditeur de). Sainte-Appoline (rue), n° 15., 24 novembre 1842
      inventaire après décès; Sainte-Apolline (rue); Canaux, Charles-François-Toussaint; éditeur
    - Inventaire après décès: Regnault, Françoise-Caroline. Chandelet, Louis-Charles (épouse). Saint-Denis (rue), n° 171 et 173., 17 décembre 1842
      inventaire après décès; Saint-Denis (rue); Regnault, Françoise-Caroline; Chandelet, Louis-Charles
    - Inventaire après décès: Herissant, Jean-Henri-Balthazard. Batignolles (Les)., 19 décembre 1842
      inventaire après décès; Batignolles-Monceaux (ancienne commune); Batignolles (quartier); Herissant, Jean-Henri-Balthazard
    - Inventaire après décès: Destors, Jean-François-Henri. Castiglione (rue de), n° 12., 19 décembre 1842
      inventaire après décès; Castiglione (rue de); Destors, Jean-François-Henri
    - Inventaire après décès: Chabannes Dupeux, Pierre-Sylvain. Mondovi (rue de), n° 4., 3 janvier 1843
      inventaire après décès; Mondovi (rue de); Chabannes Dupeux, Pierre-Sylvain
    - Inventaire après décès: Sauvage, Pierre-Jacob. Fontaine-au-Roi (rue de la), n° 4., 6 janvier 1843
      inventaire après décès; Fontaine-au-Roi (rue de la); Sauvage, Pierre-Jacob
    - Inventaire après décès: Auzet, Marie-Marseille. Ducimetière Monod, David-François-Frédéric (veuve). Jean-Pain-mollet (rue), n° 14., 13 janvier 1843
      inventaire après décès; Jean-Pain-Mollet (rue); Auzet, Marie-Marseille; Ducimetière Monod, David-François-Frédéric
    - Inventaire après décès: Jarry Mancy, Adrien. Chaillot (rue de), n° 99., 17 janvier 1843
      inventaire après décès; Chaillot (rue de); Jarry Mancy, Adrien
    - Inventaire après décès: Bisson, Zéphir-Arsène. cabaretier d'un café, restaurant, estaminet. Anjou Saint Honoré (rue d'), n° 11 bis., 23 janvier 1843
      inventaire après décès; Anjou-Saint-Honoré (rue d'); Bisson, Zéphir-Arsène; restaurateur
    - Inventaire après décès: Perote, Marie. Lecoq, François-Stanislas (épouse). Vinaigriers (rue des), n° 40., 27 janvier 1843
      inventaire après décès; Vinaigriers (rue des); Perote, Marie; Lecoq, François-Stanislas
    - Inventaire après décès: Borger, Jean. Montagne-Sainte-Geneviève (rue de la), n° 24., 9 février 1843
      inventaire après décès; Montagne-Sainte-Geneviève (rue de la); Borger, Jean
    - Inventaire après décès: Bauche, Pierre-Louis. Perle (rue de la), n° 28., 14 février 1843
      inventaire après décès; Perle (rue de la); Bauche, Pierre-Louis
    - Inventaire après décès: Nicher, Marie-Louise-Stéphanie. Daumard, François-Louis (épouse). Bourg-l'Abbé (rue du), n° 2., 24 février 1843
      inventaire après décès; Bourg-l'Abbé (rue du); Nicher, Marie-Louise-Stéphanie; Daumard, François-Louis
    - Inventaire après décès: Roux, Joseph. Cléry (rue de), n° 20., 1er mars 1843
      inventaire après décès; Cléry (rue de); Roux, Joseph
    - Inventaire après décès: Lequeux, Eugénie-Augustine. Inge, Jules-Simon-Auguste (épouse). Royale-Saint-Martin (rue), n° 6., 6 mars 1843
      inventaire après décès; Royale-Saint-Martin (rue); Lequeux, Eugénie-Augustine; Inge, Jules-Simon-Auguste
    - Inventaire après décès: Gauché, Marie. Louis, François-Marie (épouse). Four-Saint-Germain (rue du), n° 27., 27 mars 1843
      inventaire après décès; Four-Saint-Germain (rue du); Gauché, Marie; Louis, François-Marie
    - Inventaire après décès: Bourgeois, Jean-Alexandre. Bourg-Tibourg (rue du), n° 14., 7 avril 1843
      inventaire après décès; Bourg-Tibourg (rue du); Bourgeois, Jean-Alexandre
    - Inventaire après décès: Montel, Michel. Marais (rue des), n° 20 bis., 10 avril 1843
      inventaire après décès; Marais (rue des); Montel, Michel
    - Inventaire après décès: Ponset, Jean-Antoine. Rapée (quai de la), n° 73., 14 avril 1843
      inventaire après décès; Rapée (quai de la); Ponset, Jean-Antoine
    - Inventaire après décès: Herse, Mathieu-Prudent. Faubourg-Saint-Martin (rue du), n° 184., 18 avril 1843
      inventaire après décès; Faubourg-Saint-Martin (rue du); Herse, Mathieu-Prudent
    - Inventaire après décès: Lavit, Jean. Egoût (impasse de l'), Faubourg-Saint-Martin (rue du). et de Royer, Marguerite-Bazile son épouse., 21 avril 1843
      inventaire après décès; Faubourg-Saint-Martin (rue du); Lavit, Jean; Royer, Marguerite-Bazile
    - Inventaire après décès: Pecquet, Jean-François. Temple (rue du), n° 87., 4 mai 1843
      inventaire après décès; Temple (rue du); Pecquet, Jean-François
    - Inventaire après décès: Simonnot, Anne-Zoé. Guillaume, François-Firmin (épouse). Bourbon-Villeneuve (rue), n° 30., 5 mai 1843
      inventaire après décès; Bourbon-Villeneuve (rue de); Simonnot, Anne-Zoé; Guillaume, François-Firmin
    - Inventaire après décès: Launais, Marie-Anne. Witta, Jean-Uldric (épouse). Faubourg-Saint-Honoré (rue du), n° 79., 6 mai 1843
      inventaire après décès; Faubourg-Saint-Honoré (rue du); Launais, Marie-Anne; Witta, Jean-Uldric
    - Inventaire après décès: Darte, Louis-Joseph. Vinaigriers (rue des), n° 21., 19 mai 1843
      inventaire après décès; Vinaigriers (rue des); Darte, Louis-Joseph
    - Inventaire après décès: Baudéan, Gervais-Marie. Bergère (rue), n° 7 bis., 24 mai 1843
      inventaire après décès; Bergère (rue); Baudéan, Gervais-Marie
    - Inventaire après décès: Belliard, Jean-Julien. couleurs (marchand de). Caire (rue du), n° 7., 1er juin 1843
      inventaire après décès; Caire (rue du); Belliard, Jean-Julien; commerçant
    - Inventaire après décès: Corpet, Alexandre-Nicolas-François. Saint-Honoré (rue), n° 256., 2 juin 1843
      inventaire après décès; Saint-Honoré (rue); Corpet, Alexandre-Nicolas-François
    - Inventaire après décès: Pinel, Joseph-François. Bienfaisance (rue de la), n° 9., 22 juin 1843
      inventaire après décès; Bienfaisance (rue de la); Pinel, Joseph-François
    - Inventaire après décès: Druau, Jean-Joseph., 7 juillet 1843
      inventaire après décès; Druau, Jean-Joseph
    - Inventaire après décès: Palis, Marie-Félicité. Grand, Pierre-Antoine (veuve). Faubourg-Saint-Denis (rue du), n° 170., 18 juillet 1843
      inventaire après décès; Faubourg-Saint-Denis (rue du); Palis, Marie-Félicité; Grand, Pierre-Antoine
    - Inventaire après décès: Gaches, Charles-François. Gentilly., 22 juillet 1843
      inventaire après décès; Gentilly (Val-de-Marne); Gaches, Charles-François
    - Inventaire après décès: Tanneur, Marie-Antoinette-Claire. Bilcoq, Louis-Marc-Antoine (veuve). Meslay (rue), n° 36., 28 juillet 1843
      inventaire après décès; Meslay (rue); Tanneur, Marie-Antoinette-Claire; Bilcoq, Louis-Marc-Antoine
    - Inventaire après décès: Angot, Eugène. Beaux-Arts (rue des), n° 14., 4 août 1843
      inventaire après décès; Beaux-Arts (rue des); Angot, Eugène
    - Inventaire après décès: Janeux, Gilberte. Curiau, Michel-R. (épouse). Saint-Ange (boulevard), la Chapelle., 7 août 1843
      inventaire après décès; La Chapelle (ancienne commune); Saint-Ange (boulevard); Janeux, Gilberte; Curiau, Michel-R.
    - Inventaire après décès: Lefort, Elisabeth-Perrine-Virginie. Siot, Théodore-Baptiste (épouse). Cléry (rue de), n° 43., 9 août 1843
      inventaire après décès; Cléry (rue de); Lefort, Elisabeth-Perrine-Virginie; Siot, Théodore-Baptiste
    - Inventaire après décès: Dumont-Fillon, Pierre-Célestin. Faubourg-Saint-Denis (rue du), n° 112, maison de santé., 17 août 1843
      inventaire après décès; Faubourg-Saint-Denis (rue du); Dumont-Fillon, Pierre-Célestin
    - Inventaire après décès: Pecqueult, Julie-Scholastique. Bondy (rue de), n° 40., 18 août 1843
      Me Poumet.
      inventaire après décès; Bondy (rue de); Pecqueult, Julie-Scholastique
    - Inventaire après décès: Challier, François. Saint-Sauveur (rue), n° 14., 28 août 1843
      inventaire après décès; Saint-Sauveur (rue); Challier, François
    - Inventaire après décès: Bellamy, Françoise-Aglaé. Gager, Alphonse (épouse). Grenelle (rue de), n° 30, Saint-Germain., 5 septembre 1843
      16 juillet 1834, vente de fonds de boucher à Napoléon Gager, rue de Grenelle, n° 32, RE/XLIV/18.
      inventaire après décès; Grenelle (rue de); Bellamy, Françoise-Aglaé; Gager, Alphonse; Gager, Napoléon; boucher
    - Inventaire après décès: Boursicot, Louis-Jacques. Roi de-Sicile (rue du), n° 50 bis., 7 septembre 1843
      inventaire après décès; Roi-de-Sicile (rue du); Boursicot, Louis-Jacques
    - Inventaire après décès: Lambert, Pierre. Meslay (rue), n° 24., 11 septembre 1843
      inventaire après décès; Meslay (rue); Lambert, Pierre
    - Inventaire après décès: Vautier, Jean-François. Vendôme (rue de), n° 6., 15 septembre 1843
      inventaire après décès; Vendôme (rue de); Vautier, Jean-François
    - Inventaire après décès: Spech, Sébastien. Faubourg-Saint-Martin (rue du), n° 85., 21 septembre 1843
      inventaire après décès; Faubourg-Saint-Martin (rue du); Spech, Sébastien
    - Inventaire après décès: Nizard, Marie-Thérèse-Louise. Dutillar, Charles-Michel (veuve). Fossés-du-Temple (rue des), n° 50., 22 septembre 1843
      inventaire après décès; Fossés-du-Temple (rue des); Nizard, Marie-Thérèse-Louise; Dutillar, Charles-Michel